# 开发支出项失败的会计处理，转研发费用or减值准备

提问人：tianzhong 时间：2018-04-25 10:33:51
公司研发项目，之前满足资本化调减，会计上计入了“开发支出”，研发两年后，研发失败，没有成果产出，关停项目，对已经资本化的开发支出（含期初和本年新增）应当如何处理？
第一种：全部转让当期研发费用 第二种：计提全额减值准备
应以哪种方法处理？理由是什么？
目前的准则，只规定了研发阶段和开发阶段，没有对进入开发阶段后又失败的处理。

回答人：chenyiwei
根据《企业会计准则第 6 号——无形资产》第二十三条：“无形资产预期不能为企业带来经济利益的，应当将该无形资产的账面价值予以转销。” 据此，如果确定某项研发项目失败终止，则表明前期已资本化的该项目研发支出不再能为本企业带来经济利益，故应终止确认（核销并转入费用化研发支出）而不是计提减值准备。